臺灣高等法院民事裁定 
                                    109年度聲再字第164號
聲  請  人  姜榮昇  
上列再審聲請人與再審相對人台新國際商業銀行股份有限公司間
拍賣抵押物聲請訴訟救助事件，再審聲請人對於中華民國109年8
月25日本院109年度聲字第269號、第270號確定裁定聲請再審，
本院裁定如下：
    主  文
再審聲請駁回。                                          再審聲請費用由再審聲請人負擔。   
    理  由
一、再審聲請意旨略以：伊對於鈞院民國109年8月25日109年度
    聲字第269、270號確定裁定（下稱系爭確定裁定），聲請再
    審。伊就鈞院109年6月16日109年度聲再字第64、65號裁定
    係提送「聲請再審」狀，並未如系爭確定裁定所指提送抗告
    狀，此應構成民事訴訟法第496條第1項第1款之聲請再審之
    理由。爰請求廢棄系爭確定裁定。
二、按裁定已經確定，而有民事訴訟法第496條第1項或第497條
    之情形者，得準用本編之規定，聲請再審，同法第507條定
    有明文。又同法第496條第1項第1款所稱「適用法規顯有錯
    誤」，係指確定判決所適用之法規顯然不合於法律規定，或
    與司法院現尚有效及大法官會議之解釋，或最高法院有效之
    判例顯然違反者而言，含消極之不適用法規，顯然影響裁判
    者，但不包含漏未斟酌證據、判決理由不備、判決理由矛盾
    、取捨證據及認定事實錯誤之情形在內（司法院釋字第177
    號解釋、最高法院60年台再字第170號、63年台上字第880號
    判例、92年度台上字第320號裁判意旨參照）。
三、經查，聲請人因聲請拍賣抵押物事件，對本院109年4月30日
    109年度聲字第160號、109年度聲再字第31號確定裁定聲請
    再審（案列本院109年度聲再字第64、65號），並同時聲請
    訴訟救助（案列本院109年度聲字第269、270號），經本院
    於109年6月15日以裁定駁回訴訟救助之聲請，並於109年8月
    25日以系爭確定裁定駁回聲請人對於前述裁定之抗告。系爭
    確定裁定援引最高法院34年聲字第263號判例意旨及非訟事
    件法第44條第1項、第55條第3項規定，說明高等法院或其分
    院就司法事務官准許拍賣抵押物非訟事件所為訴訟救助裁定
    係屬終審裁定，不得對之提起抗告，並敘明：前揭109年6月
    15日駁回訴訟救助聲請之裁定屬終審裁定，不得提起抗告，
    故其抗告不合法，而為抗告駁回之裁定等情，經核並無適用
    法規顯有錯誤之情事。聲請人主張當時係提送再審聲請狀而
    非抗告狀云云，並無提出任何附件供參（書狀聲稱檢具附件
    為憑，然實際上並無附件），自無可採。本件並無民事訴訟
    法第496條第1項第1款「適用法規顯有錯誤」情事，聲請人
    就系爭確定裁定具狀聲請再審，顯無理由，應予駁回。
四、據上論結，本件再審聲請為顯無理由，爰裁定如主文。　　
中　　華　　民　　國　　109 　年　　11　　月　　6 　　日
                    民事第十九庭
                        審判長法  官  魏麗娟
                              法  官  潘進柳
                              法  官  張婷妮
正本係照原本作成。
不得抗告。
中　　華　　民　　國　　109 　年　　11　　月　　9 　　日

 　　　　　　　　　　　　     書記官  張英彥